臺灣屏東地方法院民事判決
111年度小上字第8號
上  訴  人  邱景麟  
被上訴人    中華電信股份有限公司台灣南區電信分公司

法定代理人  蘇添財  
訴訟代理人  黃金源  
上列當事人間請求給付電信費事件，上訴人對於民國111年2月8
日本院屏東簡易庭110年度屏小字第660號第一審判決提起上訴，
本院判決如下：
    主      文
上訴駁回。
第二審訴訟費用新臺幣壹仟伍佰元由上訴人負擔。
    事實及理由
一、按對於小額程序之第一審裁判，得上訴或抗告於管轄之地方
    法院，然非以其違背法令為理由，不得為之，民事訴訟法第
    436 條之24第1 項、第2 項定有明文。所謂判決違背法令，
    係指原判決有不適用法規或適用不當之情形，若僅係取捨證
    據、認定事實等屬於原審法院職權行使之事項，除有認定違
    法之情形外，應不生違背法令之問題（最高法院28年上字第
    1515號判例意旨參照）。又按對於小額程序之第一審裁判提
    起上訴時，如係以第一審判決有不適用法規或適用法規不當
    為上訴理由時，其上訴狀或理由書應有具體之指摘，並揭示
    該法規之條項或其內容。若係成文法以外之法則，應揭示該
    法則之旨趣；其為經驗法則、證據法則者，亦應具體指摘揭
    示該經驗法則或證據法則；倘為司法院解釋或本院之判決，
    則應揭示該判解之字號或其內容，上訴狀或理由書如未依此
    項方法表明者，即難認為已對小額程序之第一審判決之違背
    法令有具體之指摘，其上訴自難認為合法（最高法院71年度
    台上字第314 號、70年度台上字第720 號判例意旨參照）。
    又按當事人於第二審程序不得提出新攻擊或防禦方法。但因
    原法院違背法令致未能提出者，不在此限，民事訴訟法第43
    6 條之28定有明文。小額訴訟之第二審法院認上訴為無理由
    者，應為駁回之判決，亦為民事訴訟法第436 條之32第2 項
    準用第449 條第1 項所明定。另對於小額程序之第二審判決
    ，依上訴意旨足認上訴為無理由者，得不經言詞辯論為之，
    民事訴訟法第436 條之29第2 款亦有明定。
二、上訴意旨略以：本件收取9到12月費之欠費，違反行動服務
    條約第20條最高3個月的權限；又9月25日拆機後卻仍收取費
    用違反電信法第76條等(均附上條文影本，見本院卷第11至1
    2頁)等語，並聲明：原判決廢棄，及被上訴人在第一審之訴
    駁回
三、本件係適用小額訴訟程序對原審判決提起上訴，依前開上訴
    意旨所示，其上訴理由於形式上已具體指明原審判決有適用
    法規不當及違背證據法則等違背法令之處，是其上訴程式於
    法並無不合，本院應進而實質審酌原判決是否確有違背法令
    之情事。經查：
  ㈠、上訴意旨雖指稱原審違反電信法第76條，然現行電信法僅
      有72條條文，並無第76條，而電信管理法第76條亦與本案
      無涉，是上訴人所稱之電信法應非指這二者。復經本院比
      對上訴人提供之法條內容(見本院卷第12頁)，因認上訴人
      所指乃係行動通信業務管理規則第76條，然行動通信業務
      管理規則已於108年1月22日廢止，並非現行有效之法令，
      故無論本件兩造之案情如何，均無從適用行動通信業務管
      理規則第76條予以審酌，是難認原審判決有何違反法令之
      處。
  ㈡、復上訴人稱：被上訴人收取之通話費包含109年9月至12月
      ，長達4月，違反行動服務條約第20條停話後不得收取超
      過3個月費用之規定云云。經查：經比對上訴人提出之法
      條(見本院卷第11頁)，應可認上訴人所指係行動通信網路
      業務服務契約範本第20條，然本件上訴人係於109年9月3
      日遭停話，並於同年11月25日拆機，故9月3日至11月25日
      明顯並未超過3月；況此部分屬原審取捨證據、認定事實
      之職權行使，上訴人雖指摘其為不當，但並未具體指出原
      審此部分判決有如何違背法令情事，故此部分不得謂已合
      法表明上訴理由，附此敘明。
四、綜上所述，原判決並無上訴人所指違背法令情事，上訴人提
    起上訴，求為廢棄改判如其上訴聲明所示，依其上訴意旨足
    認上訴為無理由，爰依民事訴訟法第436 條之29第2 款規定
    ，不經言詞辯論，逕以判決駁回。
五、按於小額訴訟之上訴程序，法院為訴訟費用之裁判時，應確
    定其費用額，民事訴訟法第436 條之32第1 項、第436 條之
    19第1 項定有明文。本件第二審裁判費用為新臺幣1,500 元
    ，應由上訴人負擔，爰併判決如主文第2 項所示。
據上論結，本件上訴為無理由，依民事訴訟法第436 條之29第2
款、第436 條之32第1 項、第2 項、第449 條第1 項、第436 條
之19第1 項、第78條，判決如主文。
中　　華　　民　　國　　111 　年　　9 　　月　　8 　　日
                  民事第三庭  審判長法  官  楊境碩
                                    法  官  曾士哲
                                    法  官  薛侑倫
以上為正本，係照原本作成。
本判決不得上訴。
中　　華　　民　　國　　111 　年　　9 　　月　　8 　　日
                                    書記官  沈詩雅